【裁判字號】    95,上訴,1055
【裁判日期】    950622
【裁判案由】    毒品危害防制條例
【裁判全文】
臺灣高等法院臺中分院刑事判決        95年度上訴字第1055號
上  訴  人  臺灣南投地方法院檢察署檢察官
被      告  乙○○
上列上訴人因被告毒品危害防制條例案件，不服臺灣南投地方法
院94年度訴字第651號中華民國95年4月6日第一審判決（起訴案
號：臺灣南投地方法院檢察署94年度毒偵字第1327、1437、1481
號，移送併辦案號：臺灣南投地方法院檢察署94年度毒偵字第15
85號、95年度毒偵字第346號），提起上訴，及檢察官移送併辦
（臺灣南投地方法院檢察署95年度毒偵字第534號），本院判決
如下：
    主  文
原判決撤銷。
乙○○連續施用第一級毒品，處有期徒刑壹年。扣案之海洛因貳
小包（驗餘合計淨重零點參參公克，空包裝重零點伍壹公克）、
海洛因玖小包（驗餘合計淨重零點柒捌公克，空包裝重貳點零陸
公克）、海洛因壹小包（驗餘淨重零點壹貳公克，空包裝重零點
貳貳公克），均沒收銷燬之；扣案之注射針筒貳支、杓子壹支、
毒品分裝袋壹個，均沒收。
    事  實
一、乙○○前曾因施用毒品案件，經臺灣南投地方法院以89度毒
    聲字第1302號及90年度毒聲字第602號裁定送強制戒治後，
    於民國91年1月15日執行完畢。詎乙○○於前開強制戒治處
    分執行完畢後五年內，復基於施用第一級毒品海洛因之概括
    犯意，自94年7月27日下午6時30分許為警採尿時起回溯96小
    時內之某時點起（起訴書所載94年8月初某日起應予更正）
    ，至95年3月30日下午1時許止，連續在南投縣草屯鎮○○里
    ○○街260號住處、南投縣南投市○○里○○○路57之8號友
    人住處等處，以針筒注射方式施用第一級毒品海洛因多次。
    分別於下列時地為警查獲：
    (一)於94年7月27日下午5時25分許，在南投縣草屯鎮○○里○
      ○路草屯鎮公所前處，為警帶回詢問，經警採尿送驗，發
      現呈嗎啡、可待因陽性反應，而查悉上情。
    (二)於94年9月14日上午11時15分許，在乙○○母親洪鳳棲之
      同意下，經警進入乙○○位於南投縣草屯鎮○○里○○街
      260號住處查緝，當場發現乙○○在其住處三樓房間施用
      毒品，而上前逮捕到案，並扣得海洛因2小包（驗餘合計
      淨重0.33公克，空包重0.51公克）及施用毒品工具已使用
      過之注射針筒1支。
    (三)於94年10月10日下午4時40分許，在南投縣草屯鎮○○路3
      27號前，因非法持有海洛因9小包（驗餘合計淨重0.78公
      克，空包重2.06公克）及施用毒品工具杓子1支，為巡邏
      員警發現可疑，上前盤查，因而查獲。
    (四)於94年10月31日下午3時許，為警在南投縣草屯鎮○○路
      260號前查獲，並當場扣得第一級毒品海洛因1小包（驗餘
      後合計淨重0.12公克，空包重0.22，經警採尿送驗，亦發
      現呈嗎啡、可待因陽性反應，而查悉上情。
    (五)於95年1月16日下午10時許，為內政部警政署國道公路警
      察局第七警察隊警員在國道三號草屯交流道北向處查穫，
      經警採尿送驗而得知上情。
    (六)於94年3月30日下午1時20分，為警在南投縣南投市○○里
      ○○○路57之8號當場查獲，扣得乙○○所有供施用第一
      級毒品海洛因所用之注射針筒1支、毒品分裝袋1個，經採
      尿送驗，而查悉上情。
二、案經南投縣政府警察局草屯分局及國道公路警察局第七警察
    隊報請臺灣南投地方法院檢察署檢察官偵查起訴、及移送臺
    灣南投地方法院併案審理；南投縣警察局移送臺灣南投地方
    法院檢察署移送本院併案審理。
    理  由
一、訊據被告乙○○對於上開犯行，均坦承不諱。核與被告於警
    詢及檢察官訊問時所供述之情節相符。而被告經警採尿送驗
    ，均呈嗎啡陽性反應，並有詮昕科技股份有限公司檢驗報告
    4份、中山醫學大學附設醫院檢驗科藥物檢測中心檢驗報告1
    份，附卷足憑。而被告被查扣之海洛因2小包（驗餘合計淨
    重0.33公克，空包重0.51公克）、海洛因9小包（驗餘合計
    淨重0.78公克，空包重2.06公克）、海洛因1小包（淨重0.1
    2公克，空包裝重0.22公克），均經鑑定確屬海洛因，亦有
    法務部調查局鑑定通知書3件，附卷可稽。此外復有被告施
    用毒品之工具已使用過之注射針筒2支、杓子1支、毒品分裝
    袋1個扣案，可資佐證。又被告前因施用毒品案件，經臺灣
    南投地方法院以89度毒聲字第1302號及90年度毒聲字第602
    號裁定送強制戒治後，於91年1月15日執行完畢，有臺灣南
    投地方法院檢察署刑案資料查註紀錄表及臺灣高等法院被告
    全國前案紀錄表各一份附卷可稽。被告於強制戒治完畢後，
    五年內再犯施用第一級毒品之犯行，堪以認定，應依法論科
    。
二、核被告所為係犯毒品危害防制條例第10條第1項之施用第一
    級毒品罪。其施用前後持有第一級毒品之低度行為，應為施
    用之高度行為所吸收，不另論罪。其先後多次施用第一級毒
    品之行為，均時間密接、犯罪構成要件相同，顯係基於概括
    犯意為之，應依刑法第56條連續犯之規定論以一罪，並加重
    其刑。起訴書雖未敘及被告於94年10月10日下午4時40分許
    ，為警查獲以後之犯行，惟此部分與已起訴部分，有連續犯
    裁判上一罪之關係，為起訴效力所及，並經檢察官分別移送
    原審或本院併辦，本院自應併予審判，附此敘明。原審以被
    告罪證明確，予以論罪科刑，固非無見。惟查原判決未及審
    酌被告於95年1月16日下午10時許，為內政部警政署國道公
    路警察局第七警察隊查穫以後之犯行，尚有未合，檢察官上
    訴請求併辦，為有理由，應予撤銷改判。爰審酌被告前因施
    用毒品案件，經強制戒治後，仍不知戒絕，一再犯罪，及其
    施用毒品戕害身心健康，施用之期間、次數，被告犯後坦承
    犯行、態度尚稱良好等一切情狀，量處如主文第二項所示之
    刑。扣案之第一級毒品海洛因2小包（驗餘合計淨重0.33公
    克，空包重0.51公克）、海洛因9小包（驗餘合計淨重0.78
    公克，空包重2.06公克）、海洛因1小包（淨重0.1 2公克，
    空包裝重0.22公克），均應依毒品危害防制條例第18條第1
    項前段規定，宣告沒收銷燬之；扣案之注射針筒2支、杓子1
    支、毒品分裝袋1個，均係被告所有供犯罪所用之物，亦據
    其自承在卷，均應依刑法第38條第1項第2款規定宣告沒收。
據上論結，應依刑事訴訟法第369條第1項前段、第364條、第299
條第1項前段，毒品危害防制條例第10條第1項、第18 條第1項前
段，刑法第11條前段、第56條、第38條第1項第2款，判決如主文
。
本案經檢察官甲○○到庭執行職務。
中    華    民    國    95    年    6     月    22    日
               刑事第五庭  審判長法  官  袁  從  楨
                                 法  官  姚  勳  昌
                                 法  官  郭  同  奇
上列正本證明與原本無異。
如不服本判決應於收受送達後十日內向本院提出上訴書狀，其未
敘述上訴之理由者並得於提起上訴後十日內向本院補提理由書（
均須按他造當事人之人數附繕本）。
                                 書記官  康  孝  慈
中    華    民    國    95    年    6     月    23    日
附錄論罪科刑法條
毒品危害防制條例第十條
施用第一級毒品者，處六月以上五年以下有期徒刑。
施用第二級毒品者，處三年以下有期徒刑。
                                                      Ｆ


司法院資訊處製作；財團法人民間司法改革基金會備份。
